臺灣高等法院刑事判決　　　　　　　　 96年度上易字第791號
上　訴　人
即　被　告　丙○○
選任辯護人　林帥孝律師
上列上訴人因過失傷害案件，不服臺灣臺北地方法院95年度易字
第1326號，中華民國96年3月7日第一審判決（起訴案號：臺灣臺
北地方法院檢察署95年度偵字第11906號），提起上訴，本院判
決如下：
    主  文
上訴駁回。
    事實及理由
一、本案經本院審理結果，認第一審以上訴人即被告丙○○犯刑
    法第二百八十四條第二項前段之業務過失傷害罪，判處拘役
    五十日，並諭知易科罰金折算之標準為銀元三百元即新台幣
    九百元折算一日，認事用法及量刑均無不當，應予維持，並
    引用第一審判決書記載之事實、證據及理由（如附件）。
二、被告上訴意旨略以：推車手之管理並非被告所掌業務，且推
    車之運送乃由推車手自行決定，非被告業務之範圍，而推車
    手於運送前會自行聯絡在上面之人，非受被告之指揮，被告
    自無過失可言。惟查: 原審係依憑告訴人甲○○之指訴，證
    人黃浴福、李正欣、丁○○之證述，及安全經理常置職責說
    明書、勘驗筆錄、臺北市立萬芳醫院委託財團法人臺北醫學
    大學辦理之九十四年三月二十三日乙種診斷證明書、行政院
    國軍退除役官兵輔導委員會臺北榮民總醫院九十四年三月十
    日門字第五八八二三號診斷證明書、天主教耕莘醫院乙診門
    字第二○一一七號診斷證明書、臺北市立萬芳醫院委託財團
    法人私立臺北醫學大學辦理以九十四年十二月七日萬院醫病
    字第○九四○○○六○一八號函附告訴人就診病歷、行政院
    國軍退除役官兵輔導委員會臺北榮民總醫院以九十四年十一
    月二十四日北總企字第○九四○○四六○三七號函附告訴人
    病歷、財團法人天主耕莘醫院以九十四年十一月二十八日耕
    醫病歷字第○九四○一一○一五二號函附告訴人之相關病歷
    資料等件，認定被告身為家樂福新店分店之警衛長兼安全課
    助理，於九十四年一月三十日晚間值班，負責調度推車手將
    購物手推車由一樓運送至二樓，依其職責本應注意運送購物
    手推車時，應維護自動步道上顧客之安全，將步道淨空，如
    因人潮眾多而無法淨空，必須開放顧客通行時，亦應將前、
    後列運送購物手推車之距離拉長，並指派推車手與顧客一同
    上樓，以策安全，且於運送購物手推車時，必須以無線電確
    認自動步道二樓出口有推車手接應後，始得運送手推車，如
    見自動步道二樓出口手推車已有擁擠之現象，即應停止運送
    手推車，更應禁止顧客繼續搭乘自動步道，而依當時被告所
    站立之位置以及現場情形，並無任何足以影響其注意之情事
    ，被告竟疏於注意，未以無線電確認自動步道二樓是否確實
    有推車手接應，而在無人接應之情形下，持續將購物手推車
    自一樓運送至二樓，且於運送之後，又未察看自動步道二樓
    出口處之購物手推車是否有壅塞之現象，即任令告訴人在前
    方尚有購物手推車之情形下搭乘自動步道，致使告訴人因前
    方購物手推車無人接應導致壅塞，而無法走出自動步道，因
    而遭購物手推車推擠並跌在自動步道之履帶上，導致受有右
    膝足挫傷、腰背部挫傷致腰椎椎體滑脫等傷害；並以被告於
    當時如已盡其注意義務，確認二樓有推車手得以接應自一樓
    運送至二樓之購物手推車，且注意察看自動步道二樓出口處
    之購物手推車已有阻塞之現象，而禁止告訴人繼續搭乘自動
    步道，告訴人之傷害即可避免之，被告因未為此注意，致告
    訴人受有上開傷害，其對於告訴人所受之傷害自屬有所過失
    ，並有因果關係等情。已於判決理由詳予論述，經核並無違
    背經驗法則及論理法則。又被告於原審亦己自承於案發日下
    午4時至凌晨12時，編值安全課之值班，伊之工作是維持工
    作之紀律、安全、公關，推事手在推車時有無在崗位上亦是
    由伊負責，當時伊係在一樓現場指揮並幫忙連事等情。是證
    人乙○於本院所證：本案當時警衛長有伊與被告，但因伊休
    假，由被告與李正欣值班，工作沒有包含推車手之調度云云
    ，與被告所承不合，尚難據為有利被告之認定。被告上訴仍
    執前詞，否認犯罪，為無理由，應予駁回。
三、至證人丁○○雖於本院證稱：當晚出車時，被告到醫院急診
    室，有告訴伊姓名、電話等情。惟查本案發生時，告訴代理
    人丁○○並不知應由何人負責，故對公司負責人高伯壽提出
    告訴，嗣經檢察官調查結果，認可能涉嫌之人為被告，檢察
    官於95年3月15日偵查時，始將之告知丁○○，丁○○遂表
    示對被告提起告訴，此有詢問筆錄在卷可按（見17694號偵
    卷第127頁）是本件並無告訴逾期之問題，併此明。
據上論斷，應依刑事訴訟法第373條、第368條，判決如主文。
本案經檢察官吳國南到庭執行職務。
中　　華　　民　　國　　96　　年　　6　　月　　28　　日
　　　　　　　　　刑事第十六庭  審判長法　官  葉騰瑞
　　　　　　　　　　　　　　　　　　  法　官  莊明彰
　　　　　　　　　　　　　　　　　　  法　官  吳鴻章
以上正本證明與原本無異。
不得上訴。
                                      書記官　魏淑娟
中　　華　　民　　國　　96　　年　　6 　　月　　28　　日
附錄：本案論罪科刑法條全文
中華民國刑法第284條
（過失傷害罪）
因過失傷害人者，處 6 月以下有期徒刑、拘役或 5 百元以下罰
金，致重傷者，處1年以下有期徒刑、拘役或5百元以下罰金。
從事業務之人，因業務上之過失傷害人者，處 1 年以下有期徒刑
、拘役或1 千元以下罰金，致重傷者，處 3 年以下有期徒刑、
拘役或2千元以下罰金。
